臺灣板橋地方法院刑事判決　　　　　　　　　　　　　九十三年度訴字第三九五號
　　公　訴　人　臺灣板橋地方法院檢察署檢察官
　　被　　　告　甲○○
右列被告因違反毒品危害防制條例案件，經檢察官提起公訴（九十三年度毒偵字第四
二號），被告於準備程序認罪，本院以簡式審判程序判決如左：
    主  文
甲○○施用第壹級毒品，累犯，處有期徒刑捌月，扣案海洛因壹包（淨重零點捌貳公
克）沒收銷燬，另注射針筒壹支沒收之。又施用第貳級毒品，累犯，處有期徒刑伍月
，扣案個殘渣袋內之安非他命殘渣（量微無法秤重）沒收銷燬，殘渣袋個沒收之
。又持有第貳級毒品，累犯，處有期徒刑肆月，扣案大麻壹包（淨重零點肆公克）
沒收銷燬之。應執行有期徒刑壹年月，扣案海洛因壹包（淨重零點捌貳公克）、
個殘渣袋內之安非他命殘渣（量微無法秤重）、大麻壹包（淨重零點肆公克）均沒
收銷燬，另注射針筒壹支及殘渣袋個沒收之。
    事  實
一、甲○○前於民國七十九年間曾因恐嚇案件經法院判處有期徒刑三年確定，復於八
    十年間因竊盜案件經法院判處有期徒刑六月確定，經入監服刑後，業於八十三年
    二月七日假釋出獄。惟因於假釋期間內又故意違反肅清煙毒條例等案件，而經法
    院判處有期徒刑三年四月（八十五年十月二十四日確定），並撤銷前開假釋，於
    八十六年四月一日入監執行前開三年四月有期徒刑，併接續執行假釋前未執行之
    殘刑一年八月二十八日。嗣雖於八十八年十二月二十三日再度假釋出獄，惟其後
    又經法院撤銷假釋，而於九十年七月十三日入監接續執行假釋前未執行之殘刑二
    年五日，迄九十二年六月二十七日始縮刑期滿執行完畢。另其曾於八十九年間因
    犯施用毒品案件，經送勒戒處所觀察勒戒後認有繼續施用毒品之傾向，而八十九
    年十二月二十二日送強制戒治，復於九十年七月十三日經本院裁定停止戒治出監
    ，嗣因強制戒治期滿（九十年十二月五日）而由臺灣板橋地方法院檢察署檢察官
    於九十一年一月十四日以九十一年度戒毒偵字第八號為不起訴處分確定。詎猶不
    知悔改，復於戒治期滿釋放後五年內之九十二年十二月十日二十一時許為警採尿
    前二十六、九十六小時內之某時，在不詳處所，分別施用第一級毒品海洛因、第
    二級毒品安非他命各一次，同時並持有第二級毒品大麻一包（淨重○．三四公克
    ，空包裝重○．二四公克）。嗣經警於同年十二月十日十九時十分許，在臺北縣
    三峽鎮○○街九號之一當場查獲，並扣得海洛因一包（淨重○．八二公克，空包
    裝重○．二六公克）、注射針筒一支、安非他命殘渣袋三個及前開大麻一包等物
    ，因而查悉上情。
二、案經臺北縣政府警察局三峽分局報請臺灣板橋地方法院檢察署檢察官偵查起訴。
    理  由
一、右揭犯罪事實，業據被告甲○○於本院審理時坦承不諱，經警採集其尿液送請臺
    灣檢驗科技股份有限公司進行鑑驗後，確呈嗎啡（即施用海洛因後之代謝物）及
    安非他命陽性反應，有該公司濫用藥物尿液檢驗報告一紙附卷（毒偵字卷第五六
    、五八頁）可稽，又扣案疑似海洛因之白粉經送請法務部調查局化驗後，確含第
    一級第六項毒品海洛因成分，有該局鑑定通知書一紙在卷（毒偵字卷第六一頁）
    可參，另扣案疑似大麻之煙草亦送法務部調查局化驗後，確含第二級第二四項毒
    品大麻成分，則有該局鑑定通知書一紙附卷（毒偵字卷第六二頁）可考，而除前
    開送驗之海洛因、大麻外，並有注射針筒一支及安非他命殘渣袋三個扣案為證。
    次查被告曾於八十九年間因犯施用毒品案件，經送勒戒處所觀察勒戒後認有繼續
    施用毒品之傾向，而八十九年十二月二十二日送強制戒治，復於九十年七月十三
    日經本院裁定停止戒治出監，嗣因強制戒治期滿（九十年十二月五日）而由臺灣
    板橋地方法院檢察署檢察官於九十一年一月十四日以九十一年度戒毒偵字第八號
    為不起訴處分確定，此有前開不起訴處分書一份在卷（毒偵字卷第六○頁）可佐
    ，並有臺灣高等法院被告全國前案紀錄表附卷為憑，故被告於戒治期滿釋放後五
    年內再犯本案施用第一、二級毒品罪事證明確，其犯行洵堪認定。
二、查毒品危害防制條例業於九十二年六月六日經立法院修正通過，總統於九十二年
    七月九日公布，並自九十三年一月九日開始施行。本件被告行為後，上開條例雖
    經修正施行，然新舊法第十條第一、二項、第十一條第二項規定並無不同，而新
    法雖於第十一條第四項增訂持有毒品達一定數量者加重其刑之二分之一之規定，
    惟因本案被告所犯持有第二級毒品大麻之數量僅有○．三四公克，未達行政院所
    公布持有第二級毒品達十公克者應加重其刑之標準，故對於本案被告所犯持有大
    麻犯行部分而言，新舊法規定實無不同，自不生比較新舊法之問題，合先敘明。
    核被告所為，係犯毒品危害防制條例第十條第一、二項之施用第一、二級毒品海
    洛因、安非他命罪，以及同條例第十一條第二項之持有第二級毒品大麻罪。被告
    施用前、後持有之第一級毒品海洛因及於施用前持有之第二級毒品安非他命之低
    度行為，為其施用第一、二級毒品之高度行為所吸收，不另論罪。又其所犯上開
    施用第一、二級毒品海洛因、安非他命罪，以及持有第二級毒品大麻罪等三罪間
    ，犯意各別，行為互殊，應予分論併罰。另查被告前於七十九年間曾因恐嚇案件
    經法院判處有期徒刑三年確定，復於八十年間因竊盜案件經法院判處有期徒刑六
    月確定，經入監服刑後，業於八十三年二月七日假釋出獄。惟因於假釋期間內又
    故意違反肅清煙毒條例等案件，而經法院判處有期徒刑三年四月（八十五年十月
    二十四日確定），並撤銷前開假釋，於八十六年四月一日入監執行前開三年四月
    有期徒刑，併接續執行假釋前未執行之殘刑一年八月二十八日。嗣雖於八十八年
    十二月二十三日再度假釋出獄，惟其後又經法院撤銷假釋，而於九十年七月十三
    日入監接續執行假釋前未執行之殘刑二年五日，迄九十二年六月二十七日始縮刑
    期滿執行完畢，有臺灣高等法院被告全國前案紀錄表一份附卷可稽，其經有期徒
    刑執行完畢後五年內，再犯本件有期徒刑以上之罪，為累犯，應依法加重其刑。
    爰審酌被告犯罪之動機目的、施用毒品非但戕害自我身心，亦對社會秩序產生不
    良影響，及犯後已坦承犯行且本院訊問時態度良好等一切情狀，量處如主文所示
    之刑，並定其應執行之刑。末查扣案白粉（淨重○．八二公克，空包裝重○．二
    六公克）及煙草（淨重○．三四公克，空包裝重○．二四公克）經送驗後分別為
    第一級毒品海洛因及第二級毒品大麻，業經認定如前，又扣案之三個殘渣袋內確
    含安非他命殘渣（量微無法秤重），亦據被告於警詢、檢查事務官訊問及本院審
    理時供述屬實，爰依毒品危害防制條例第十八條第一項前段諭知沒收銷燬之。另
    扣案之注射針筒一支及前開殘渣袋三個，業經被告於警詢時坦承為其所有供犯施
    用毒品罪所用之物，應依刑法第三十八條第一項第二款予以沒收之。
三、末按除被告所犯為死刑、無期徒刑、最輕本刑為三年以上有期徒刑之罪或高等法
    院管轄第一審案件者外，於前條第一項程序進行中，被告先就被訴事實為有罪之
    陳述時，審判長得告知被告簡式審判程序之旨，並聽取當事人、代理人、辯護人
    及輔佐人之意見後，裁定進行簡式審判程序，刑事訴訟法第二百七十三條之一定
    有明文。查本件被告所犯上開施用第一、二級毒品罪之法定本刑為分別六月以上
    五年以下有期徒刑，及三年以下有期徒刑之罪，而持有第二級毒品罪之法定本刑
    則為二年以下有期徒刑、拘役或新臺幣三萬元以下罰金，均非最輕本刑三年以上
    有期徒刑之罪，且被告於九十三年四月十二日準備程序進行中，復就被訴事實為
    有罪之陳述，經告知被告簡式審判程序之旨，被告及公訴人對於本件改依簡式審
    判程序審理亦均表示無意見，是本院合議庭即依前揭刑事訴訟法規定，裁定本件
    進行簡式審判程序，附此說明。
據上論結，應依刑事訴訟法第二百九十九條第一項前段、第二百七十三條之一，毒品
危害防制條例第十條第一、二項、第十一條第二項、第十八條第一項前段，刑法第十
一條前段、第四十七條、第五十一條第五款、第三十八條第一項第二款，判決如主文
。
本案經檢察官乙○○到庭執行職務。
中      華      民      國    九十三    年      四      月     十九     日
                          臺灣板橋地方法院刑事第十四庭
                              法  官  楊  明  佳
右正本證明與原本無異。
如不服本判決，應於判決送達後十日內向本院提出上訴狀 (應附繕本) ，上訴於臺灣
高等法院。
                              書記官  黃  炎  煌
中      華      民      國    九十三    年      四      月     十九     日
附錄本案論罪科刑法條：
毒品危害防制條例第十條：
施用第一級毒品者，處六月以上五年以下有期徒刑。
施用第二級毒品者，處三年以下有期徒刑。
毒品危害防制條例第十一條
持有第一級毒品者，處三年以下有期徒刑、拘役或新臺幣五萬元以下罰金。
持有第二級毒品者，處二年以下有期徒刑、拘役或新臺幣三萬元以下罰金。
持有專供製造或施用毒品之器具者，處一年以下有期徒刑、拘役或新臺幣一萬元以下
罰金。
